【裁判字號】    97,上易,482
【裁判日期】    970930
【裁判案由】    竊盜
【裁判全文】
臺灣高等法院臺南分院刑事判決         97年度上易字第482號
    上  訴  人
    即  被  告  乙○○
    選任辯護人  郭淑慧  律師
上列上訴人因竊盜案件，不服臺灣台南地方法院九十七年度易字
第九一三號中華民國九十七年六月三十日第一審判決（起訴案號
：臺灣台南地方法院檢察署九十七年度偵緝字第六六九號），提
起上訴，被告於本院行準備程序進行中，就被訴事實為有罪之陳
述，經本院裁定進行簡式審判程序後，本院判決如下：
    主      文
原判決撤銷。
乙○○毀越安全設備，於夜間侵入住宅竊盜，處有期徒刑陸月，
如易科罰金以新台幣壹仟元折算壹日。
    事      實
一、乙○○意圖為自己不法之所有，於民國九十六年十一月二十
    二日晚上六時二十分許之夜間，乘臺南縣楠西鄉照興村興南
    七十九之十二號甲○○（民國五十五年出生）所居住之住宅
    其內無人之機會，先持屋外撿拾之磚塊打破該住宅之安全設
    備即窗戶之玻璃，而後自該窗戶破洞處越入，而以上開毀越
    安全設備即窗戶之方式，於夜間侵入甲○○之住宅，繼而竊
    取甲○○所有之置放於屋內之餅乾一小包，得手後供己食用
    ，並於用畢後將上開餅乾外包裝連同所吸食之香菸菸蒂，棄
    置於屋內垃圾桶內，而後始離開該住宅。嗣於翌日上午七時
    許，經甲○○返回上開處所發覺並報警處理後，因而查獲上
    情。
二、案經甲○○訴請臺南縣警察局玉井分局移送台灣台南地方法
    院檢察署檢察官偵查起訴。
    理      由
一、本件被告所犯為死刑、無期徒刑、最輕本刑為三年以上有期
    徒刑以外之罪，且於本院行準備程序進行中，就被訴事實為
    有罪之陳述，經告知其簡式審判程序之旨，並聽取其與辯護
    人、檢察官之意見後，業經本院裁定進行簡式審判程序，並
    記明筆錄在卷（見本院卷第五十頁筆錄），是依刑事訴訟法
    第二百七十三條之二之規定，本件証據調查不受刑事訴訟法
    第一百五十九條第一項、第一百六十一條之二、第一百六十
    一條之三、第一百六十三條之一及第一百六十四條至第一百
    七十條規定之限制，合先敘明。
二、上開犯罪事實業據上訴人即被告乙○○於迭次偵審中坦承不
    諱，核與証人即被害人甲○○於警詢中及本院審理時証述失
    竊之情節相符，此外並有現場照片十六張在卷可稽（附於警
    詢卷第七頁至第十四頁），另案發後警方人員於屋內垃圾桶
    中之菸蒂上所採獲之DNA，經比對結果，認與被告之DNA-STR
    型別相同乙節，亦有台南縣警察局中華民國九十七年一月八
    日南縣警鑑字第０九七二二０００四五號鑑驗書一紙在卷可
    稽（附於警詢卷第四頁）；又台南地區於民國九十六年十一
    月二十二日之日沒時刻為十七時十三分，該日十八時二十分
    應屬夜間等情，亦有交通部中央氣象局中華民國九十七年八
    月十五日中象參字第０九七０００八八五一號函及檢附之中
    華民國九十六年台南地區日出日沒時刻表各一紙在卷可稽（
    附於本院卷第二十五頁及第二十六頁），足証被告上開自白
    顯與事實相符，其上開供述自足資為裁判之依據。是綜上所
    述，被告罪証已明確，其犯行洵堪認定。
三、按窗戶乃安全設備之一種，被告意圖為自己不法之所有，於
    夜間先持屋外撿拾之磚塊打破他人住宅之窗戶玻璃，而後自
    該窗戶破洞處越入該住宅內，竊取他人所有之置放於屋內之
    餅乾一小包，得手後供己食用，核其所為係犯刑法第三百二
    十一條第一項第一款及第二款之毀越安全設備，於夜間侵入
    住宅竊盜罪。
四、原審以被告罪証已明確，因予論罪科刑，固非無見，惟查：
    被告犯罪後已與被害人甲○○達成和解，有和解書一紙在卷
    可稽（附於本院卷第四十六頁），且被害人甲○○於本院審
    理時亦表示願意原諒被告（見本院卷第五十二頁筆錄），原
    審未及審酌上開情形，因而量處被告有期徒刑七月，容有未
    洽，是被告上訴意旨據此指摘原判決不當，為有理由，自應
    由本院將原判決予以撤銷改判，期臻妥適。爰審酌被告先前
    已有竊盜前科，有台灣高等法院被告前案紀錄表一紙在卷可
    稽，竟不知悔改，復犯本罪，犯罪結果影響社會善良風俗與
    治安，惟念其所竊取之財物僅餅乾一小包，犯罪所得確屬不
    多，且犯罪後坦承犯行，態度良好，並與被害人達成和解，
    取得被害人之諒解及其他一切情狀，從輕量處如主文第二項
    所示之刑，並諭知易科罰金之折算標準。又本件被告犯罪情
    狀並無可堪憫恕之情形，爰未依被告之請求依刑法第五十九
    條之規定減輕其刑，併此敘明。
據上論斷，應依刑事訴訟法第三百六十九條第一項前段、第三百
六十四條、第二百九十九條第一項前段、第二百七十三條之一第
一項、刑法第三百二十一條第一項第一款、第二款、第四十一條
第一項，判決如主文。
本案經檢察官張太龍到庭執行職務
中    華    民    國    97    年    9     月    30    日
                      台灣高等法院台南分院刑事第四庭
                                審判長法  官 吳志誠
                                      法  官 陳珍如
                                      法  官 羅心芳
以上正本證明與原本無異。
不得上訴。
                                      書記官 周美莉
中    華    民    國    97    年    9     月    30    日
參考條文：
中華民國刑法第321條第1項第1款、第2款
（加重竊盜罪）
犯竊盜罪而有左列情形之一者，處六月以上、五年以下有期徒刑
：
一、於夜間侵入住宅或有人居住之建築物、船艦或隱匿其內而犯
之者。
二、毀越門扇、牆垣或其他安全設備而犯之者。


司法院資訊處製作；財團法人民間司法改革基金會備份。
